【裁判字號】    98,易,258
【裁判日期】    990226
【裁判案由】    傷害等
【裁判全文】
臺灣宜蘭地方法院刑事判決               98年度易字第258號
公  訴  人  臺灣宜蘭地方法院檢察署檢察官
被      告  甲○○○○○○ 3.
上列被告因傷害等案件，經檢察官提起公訴（98年度偵字第1828
號），本院判決如下：
    主  文
甲○○○○○○犯傷害罪，處拘役伍拾伍日，如易科罰金，以新台幣壹
仟元折算壹日；又犯毀損他人物品罪，處拘役貳拾日，如易科罰
金，以新台幣壹仟元折算壹日。應執行拘役柒拾日，如易科罰金
，以新台幣壹仟元折算壹日。
    犯 罪 事 實
一、甲○○○○○○於民國98年4月11日下午7時20分，在宜蘭縣羅東鎮
    ○○○路176號販賣印尼貨品、酒類、並有卡拉ＯＫ等娛樂
    之「媚得卡」店內消費及飲酒後，因故與某外籍女子發生爭
    執，該店店主丙○○見狀向前勸阻時，甲○○○○○○心生不悅，
    竟基於傷害之犯意，當場徒手毆打丙○○，又基於毀損他人
    物品之犯意，以腳踢向置放於櫃檯上之咖啡磨豆機1台，致
    該機台落地而損壞，繼而再接續前開傷害犯意，以拳打腳踢
    方式毆打丙○○，致丙○○因此受有頭部瘀傷、胸部瘀傷、
    雙側前臂瘀傷、左手第三指拉傷等傷害。
二、案經丙○○訴由宜蘭縣政府警察局羅東分局報請台灣宜蘭地
    方法院檢察署檢察官偵查起訴。
    理  由
一、被告甲○○○○○○固對毀損行為坦承不諱，惟矢口否認有何傷害
    犯行，辯稱：因該女子在伊身上扒竊金錢，伊抓住該女子，
    該女子跌倒後，告訴人毆打伊，致伊跌倒在地，伊只有拉告
    訴人之衣服，沒有打告訴人，可能是告訴人在打伊時，有許
    多人阻擋，致告訴人受傷云云。惟查，本件之犯罪事實，業
    據告訴人於本院審理時結證證述：當時被告酒後與一名女子
    發生爭執，被告在酒店門口拿一個酒瓶，對該女子頭上砸去
    ，沒有砸中該女子，砸中伊車。該女子被他壓在地上，以拳
    頭猛打，伊前去制止，不意被告回頭對伊出拳，打伊頭部、
    胸部，抓傷頸部，之後被告被朋友帶離，又過來，對著伊咖
    啡磨豆機跳起來用腳踢，後來再以手打伊頭部、頸部。嗣經
    店內其他漁工制止，有三人抓住被告，並報警處理等語明確
    。又證人即到場處理之員警乙○○亦於本院審理結證證述：
    到場時已見告訴人將被告壓制在地等語明確。參以，告訴人
    陳稱斯時在場之人有印尼籍漁工二、三十人，僅有伊一名台
    灣人等情，被告亦坦承當時有多名印尼籍漁工在場，沒有其
    他台灣人之事實。則告訴人自無可能無視此等勢單力薄之情
    況，無故對被告施以毆打。況且，告訴人係上開商店之經營
    者，與被告並無怨隙，此為被告所承認，則衡諸常情，自無
    理由無故對前來消費之被告為攻擊行為。是告訴人之指證應
    屬可信。被告之辯解，為卸責之詞，洵無可採。事證明確，
    被告犯行應堪認定。
二、核被告所為，係犯刑法第277條第1項之傷害罪及同法第354
    條之毀損罪。被告所為上開2罪，犯意不同，行為互殊，應
    予分論併罰。爰審酌被告所為上開傷害及毀損罪之情節，其
    生活狀況、智識程度、犯罪對告訴人所生之傷害及損害，及
    犯罪後矢口否認傷害犯行，未見悔意之態度等一切情狀，分
    別量處如主文所示之刑，並均諭知易科罰金之折算標準，及
    定其應執行刑。
據上論斷，應依刑事訴訟法第284條之1、第299條第1項前段，刑
法第277條第1項、第354條、第41條第1項前段、第51條第5款，
刑法施行法第1條之1第1項、第2項前段判決如主文。
本案經檢察官張立言到庭執行職務
中    華    民    國    99    年    2     月    26    日
                  刑事第三庭  法  官  謝佩玲
以上正本證明與原本無異。
如不服本判決應於收受本判決後10日內向本院提出上訴書狀，並
應敘述具體理由。若未敘述理由者，應於上訴期間屆滿後20日內
向本院補提理由書狀（均須按他造當事人之人數附繕本）。
                              書記官  李玉雲
中    華    民    國    99    年    2     月    26    日
附錄本案論罪科刑法條全文：
中華民國刑法第277條第1項
傷害人之身體或健康者，處3年以下有期徒刑、拘役或1千元以下
罰金。
中華民國刑法第354條
毀棄、損壞前二條以外之他人之物或致令不堪用，足以生損害於
公眾或他人者，處2年以下有期徒刑、拘役或5百元以下罰金。

司法院資訊處製作；財團法人民間司法改革基金會備份。
